臺灣高等法院刑事裁定
110年度聲字第4687號
聲  請  人  臺灣高等檢察署檢察官
受  刑  人  買琦倫




上列聲請人因受刑人數罪併罰有二裁判以上，聲請定其應執行之
刑（聲請案號：110年度執聲字第2122號），本院裁定如下：
　　主　文
買琦倫所犯如附表所示之罪，有期徒刑部分應執行有期徒刑陸年
。
　　理　由
一、聲請意旨略以：上列受刑人買琦倫（下稱受刑人）因違反槍
    砲彈藥刀械管制條例等罪，先後經判決確定如附表所示，應
    依刑法第50條第1項第1款、第2項、第53條、第51條第5款規
    定，定其應執行之刑，爰依刑事訴訟法第477條第1項聲請裁
    定等語。
二、按裁判確定前犯數罪者，併合處罰之，但得易科罰金之罪與
    不得易科罰金之罪，不在此限；前項但書情形，受刑人請求
    檢察官聲請定應執行刑者，依第51條規定定之；又數罪併罰
    ，有二裁判以上，依同法第51條規定，定其應執行之刑，其
    宣告多數有期徒刑者，於各刑中之最長期以上，各刑合併之
    刑期以下，定其刑期，但不得逾30年，刑法第50條第1項但
    書第1款、第2項、第53條及第51條第5款分別定有明文。
三、查受刑人因犯如附表各編號所示數罪，先後經臺灣桃園地方
    法院及本院先後判處如附表所示之刑，均經分別確定在案；
    而受刑人所犯如附表編號1至5所示之罪，均係得易科罰金之
    罪，如附表編號6、7所示之罪，均係不得易科罰金之罪，合
    於刑法第50條第1項但書第1款情形，依刑法第50條第2項規
    定，須經受刑人請求檢察官聲請定應執行刑，始得依同法第
    51條規定定之。茲檢察官經受刑人請求就附表所示各罪合併
    定其應執行之刑，有「臺灣桃園地方檢察署依102年1月23日
    修正之刑法第50條調查受刑人是否聲請定應執行刑調查表」
    在卷可稽（見本院卷第13頁），本院審核認聲請為正當，爰
    審酌附表編號1至4所示為施用第二級毒品，犯罪時間分別為
    105年7月6日、105年12月25日、105年12月8日、105年12月2
    0日；附表編號5至6所示為竊盜，犯罪時間分別為105年10月
    至12月間、105年11月間、105年12月21日，犯罪時間相近，
    行為態樣、手段及動機相同或相似，責任非難重複程度甚高
    ，附表編號7所示為未經許可，持有可發射子彈具有殺傷力
    之改造手槍罪，罪質不同，行為態樣、手段、動機迥異，考
    量受刑人犯罪情節、行為次數，並對受刑人犯如附表數罪各
    自整體非難評價及刑法量刑公平正義理念之內部限制，考量
    法律之外部性及內部性界限、各罪間之關係、受刑人於本院
    以書狀表示無意見（見本院卷第123頁）等因素，就受刑人
    所犯如附表所示各罪所處之刑，合併定其應執行刑為如主文
    所示（至已執行部分，自不能重複執行，應由檢察官於指揮
    執行時扣除之）。又數罪併罰中之1罪，依刑法規定得易科
    罰金，若因與不得易科之他罪併合處罰結果而不得易科罰金
    時，原可易科部分所處之刑，自亦無庸為易科折算標準之記
    載（司法院釋字第144號解釋參照）。是如附表編號1至5所
    示之罪，原雖得易科罰金，惟因與不得易科罰金之如附表編
    號6、7所示之罪，併合處罰結果，不得易科罰金時，無庸為
    易科罰金之記載。
四、依刑事訴訟法第477條第1項，刑法第2條第1項但書、第50條
    第2項、第53條、第51條第5款，裁定如主文。
中　　華　　民　　國　　110 　年　　12　　月　　30　　日
                  刑事第九庭    審判長法　官  潘翠雪
                                      法　官  俞秀美
                                      法　官  陳俞婷
以上正本證明與原本無異。
如不服本裁定，應於收受送達後五日內向本院提出抗告狀。
                                      書記官  李政庭
中　　華　　民　　國　　110 　年　　12　　月　　30　　日
附表
編         號  1 2 3 罪         名  毒品危害防制條例 毒品危害防制條例 毒品危害防制條例 宣   告   刑  有期徒刑2月 有期徒刑3月 有期徒刑3月 犯 罪 日 期  105年7月6日 105年12月25日 105年12月8日 偵查(自訴)機關年度案號  桃園地檢105年度毒偵字第4657號 桃園地檢106年度毒偵字第333號 桃園地檢105年度毒偵字第7106號  最  後  事實審 法  院 桃園地院 桃園地院 桃園地院  案  號 105年度桃簡字第2061號 106年度桃簡字第317號 106年度桃簡字第458號  判  決日  期 105年11月14日 106年3月9日 106年3月31日   確定   判決 法  院 桃園地院 桃園地院 桃園地院  案  號 105年度桃簡字第2061號 106年度桃簡字第317號 106年度桃簡字第458號  判決確定日期 106年2月22日 106年8月10日 106年8月7日 是否得易科罰金        是       是       是 備         註  桃園地檢108年度執更字第101號（編號1至6經桃園地院以107年度聲字第4367號裁定應執行刑有期徒刑1年8月，已執畢）   
編         號  4 5 6 罪         名  毒品危害防制條例       竊盜       竊盜 宣   告   刑  有期徒刑4月 有期徒刑2月 有期徒刑7月（2罪） 犯 罪 日 期  105年12月20日 105年10月至12月間之不詳時間 105年11月間105年12月21日 偵查(自訴)機關年度案號  桃園地檢106年度毒偵字第264號 桃園地檢106年度偵字第2055號 桃園地檢106年度偵字第2055號  最  後  事實審 法  院 桃園地院 桃園地院 桃園地院  案  號 106年度桃簡字第584號 106年度易字第854號 106年度易字第854號  判  決日  期 106年5月2日 106年10月11日 106年10月11日   確定   判決 法  院 桃園地院 桃園地院 桃園地院  案  號 106年度桃簡字第584號 106年度易字第854號 106年度易字第854號  判決確定日期 106年5月31日 106年11月6日 106年11月6日 是否得易科罰金       是       是       否 備         註  桃園地檢108年度執更字第101號（編號1至6經桃園地院以107年度聲字第4367號裁定應執行刑有期徒刑1年8月，已執畢）   
編         號  7 罪         名  槍砲彈藥刀械管制條例 宣   告   刑  有期徒刑4年8月，併科新臺幣200,000元 犯 罪 日 期  104年7月前某日至105年7月7日 偵查(自訴)機關年度案號  桃園地檢105年度偵字第16164號  最  後  事實審 法  院 臺灣高院  案  號 108年度上訴字第3160號  判  決日  期 110年2月24日   確定   判決 法  院 最高法院  案  號 110年度台上字第5031號  判決確定日期 110年9月15日 是否得易科罰金        否 備         註  桃園地檢110年度執字第11070號